臺灣基隆地方法院刑事判決　　　　　　　　　　　　　九十三年度訴字第五七二號
　　公　訴　人　臺灣基隆地方法院檢察署檢察官
　　被　　　告　甲○○　男　二.
右列被告因違反毒品危害防制條例案件，經檢察官提起公訴（九十三年度毒偵字第一
三四七號）及併案審理（九十三年度毒偵字第二三○二號），本院判決如左：
    主  文
甲○○連續施用第一級毒品，處有期徒刑柒月，扣案之毒品海洛因包合計毛重零點
陸公克沒收銷燬之；又連續施用第二級毒品，處有期徒刑陸月，扣案之毒品安非他命
包合計毛重壹點捌公克沒收銷燬之。應執行有期徒刑壹年，扣案之毒品海洛因包
合計毛重零點陸公克、安非他命包合計毛重壹點捌公克均沒收銷燬之。
    事  實
一、甲○○前因施用第二級毒品案件，經觀察、勒戒後，認無繼續施用毒品之傾向，
    由臺灣基隆地方法院檢察署檢察官於（民國）八十九年六月二十六日，以八十九
    年度毒偵緝字第二四一號為不起訴處分確定。仍不知悔改，竟基於施用第一級毒
    品海洛因之概括犯意，於九十三年七月二十一日及同年十一月十三日止，連續在
    台北縣汐止市○○○路七十五號遠東世界廁所內，以將毒品海洛因摻在香煙內之
    方式，施用第一級毒品海洛因二次；復另行起意，基於施用第二級毒品安非他命
    之概括犯意，自九十三年七月二十日起至同年十一月十八日止，亦在上址，以將
    毒品安非他命放入玻璃管內加熱產生煙霧後再予施用之方式，施用第二級毒品安
    非他命多次。嗣分別於（一）九十三年七月二十一日十三時四十分許，在基隆市
    仁愛區○○路一九一巷口為警查獲，並扣得第二級毒品安非他命一包毛重０．八
    公克；（二）九十三年十一月十九日十三時二十許，在基隆市○○區○○路四０
    三巷十三號前為警拘提到案，並扣得第一級毒品海洛因三包合計毛重０．六公克
    、第二級毒品安非他命二包合計毛重一公克。
二、案經基隆市警察局第一分局報請台灣基隆地方法院檢察署檢察官偵查起訴及移送
    辦案審理。
    理  由
一、右開事實，業經被告甲○○自白不諱，且其為警查獲後，經警員採集其之尿液送
    檢驗結果，分呈安非他命陽性及嗎啡陽性反應（因海洛因於人體內會代謝成嗎啡
    ，故涉嫌海洛因之吸食者，係檢驗其尿液中之嗎啡反應）之事實，此有基隆市衛
    生局基衛檢壹字第０九三００一一四八八號檢驗成績書乙紙附卷可稽，本院再依
    職權送法務部調查局覆驗結果，亦分呈安非他命陽性及嗎啡陽性反應，且依據檢
    驗數據，尿液檢驗毒品陽性反應，應均無可能係因服用含可待因及合法之苯乙基
    胺類成分之感冒藥或含嗎啡成分之止痛劑所致，有該局九十三年十月十八日調科
    壹字第０九三六二三九六二九０號檢驗通知書在卷足憑，又被告因車禍造成頸部
    第二頸椎骨折，於九十三年四月二十七日進入國防大學國防醫學院三軍總醫院住
    院治療，同年五月三日出院，嗣後又因外固定骨折感染，再於同年月十五日入院
    ，於同年月二十日出院，兩次住院期間醫院皆無給予任何含嗎啡成分之止痛劑，
    出院後共回診二次（九十三年五月七日及五月十四日），出院期間有給予藥物，
    皆為止痛消炎藥，均不含嗎啡成分乙節，復有國防大學國防醫學院三軍總醫院九
    十三年九月三十日集逵字第０九三００一九七四０號函附卷可證，此外，並有扣
    得第一級毒品海洛因三包合計淨重０．六公克、第二級毒品安非他命三包合計毛
    重一、八公克可資佐證，被告自白施用毒品之事實顯與事實相符。又被告前因施
    用第二級毒品案件，經觀察、勒戒後，認無繼續施用毒品之傾向，由臺灣基隆地
    方法院檢察署檢察官於八十九年六月二十六日，以八十九年度毒偵緝字第二四一
    號為不起訴處分確定等情，有不起訴處分書、台灣高等法院被告全國前案紀錄表
    附卷可證。本件事證明確，被告施用毒品之犯行，洵堪認定。
二、查海洛因、安非他命係毒品危害防制條例第二條第二項第一款、第二款所定之第
    一級、第二級毒品，被告予以施用，核其所為，係犯毒品危害防制條例第十條第
    一項之施用第一級毒品罪及第二項之施用第二級毒品罪。被告施用第一級、第二
    級毒品前後，持有第一級、第二級毒品之低度行為，應為施用毒品之高度行為所
    吸收，不另論罪。又被告先後二次施用第一級毒品海洛因及先後多次施用第二級
    毒品安非他命之行為，時間密接，構成要件復相同，顯係基於概括犯意為之，均
    為連續犯應論以一罪，並均加重其刑。未經公訴人起訴之部分，與已經起訴並經
    認定為有罪之部分，有裁判上一罪之連續犯關係，已如前述，依審判不可分原則
    ，本院自應併予審理。又被告所犯上開二罪，犯意各別，構成要件互異，應分論
    併罰。爰審酌被告犯罪之動機、吸食頻率、曾有施用毒品之前科仍不知悔改，一
    再犯下本案，惟其所犯之施用毒品犯行乃戕害自己身心健康等一切情狀，分別量
    處如主文所示之刑，並定應執行刑，以示儆懲。扣案之第一級毒品海洛因三包合
    計毛重０．六公克、第二級毒品安非他命三包合計毛重一、八公克，為查獲之毒
    品，應依毒品危害防制條例第十八條第一項前段之規定，不問屬何人所有，均宣
    告沒收銷燬之。
三、據上論斷，應依刑事訴訟法第二百九十九條第一項前段，毒品危害防制條例第十
    條第一項、第二項、第十八條第一項，刑法第十一條前段、第五十六條、第五十
    一條第五款，判決如主文。
本案經檢察官林伯宇到庭執行職務。
中　　　華　　　民　　　國　　九十三　　年　　  十二 　 月　　  八  　　日
                                臺灣基隆地方法院刑事第二庭
                                審判長  法      官  王福康
                                        法      官  何怡穎
                                        法      官  齊　潔
右正本證明與原本無異。
對於本件判決如有不服，應於收受送達後十日內，向本院提出上訴書狀，上訴於臺灣
高等法院，並按他造當事人之人數附具繕本。
                                        書　記　官  莊國南
中　　　華　　　民　　　國　　九十三　　年　　  十二　　月　　  八　　  日
附錄論罪法條：
毒品危害防制條例第十條第一項：
施用第一級毒品者，處六月以上五年以下有期徒刑。
毒品危害防制條例第十條第二項：
施用第二級毒品者，處三年以下有期徒刑。
毒品危害防制條例第十八條第一項：
查獲之第一、二級毒品及專供製造或施用第一、二級毒品之器具，不問屬於犯人與否
，均沒收銷燬之；查獲之第三、四級毒品及製造或施用毒品之器具，無正當理由而擅
自持有者，均沒入銷燬之。但合於醫藥、研究或訓練之用者，得不予銷燬。
